【裁判字號】    94,訴,2420
【裁判日期】    950407
【裁判案由】    商標異議
【裁判全文】
臺北高等行政法院裁定
                                      94年度訴字第2420號
原      告  日商‧三麗鷗股份有限公司
代  表  人  仲村隆藏
訴訟代理人  林志剛律師
            楊憲祖律師
            黃闡億律師
被      告  經濟部
代  表  人  甲○○部長）住同.
參  加  人  松古柏企業有限公司
代  表  人  乙○○
送達代收人  高建成
上列原告與被告間因商標異議事件，應命參加人獨立參加訴訟，
本院裁定如下：
    主  文
松古柏企業有限公司應獨立參加本件被告之訴訟。
    理  由
一、按行政法院認為撤銷訴訟之結果，第三人之權利或法律上利
    益將受損害者，得依職權命其獨立參加訴訟，行政訴訟法第
    42條第1項定有明文。
二、緣松古柏企業有限公司於民國89年7 月5 日以「松古柏企業
    有限公司標章（五）」商標作為其註冊第947489號商標之聯
    合商標，指定使用於當時商標法施行細則第49條所定商品及
    服務分類表第3 類之化粧品、髮水、髮油、噴髮膠水、面霜
    、冷霜、化妝水、香水、香水精、古龍水、口紅、按摩霜、
    清潔乳液、護手膏、護手乳液、防曬油、嬰兒撲粉、爽身粉
    、防汗臭劑、燙髮液、染髮劑、香皂、洗面皂、洗面乳、洗
    髮精、洗髮乳、沐浴乳精、去頭皮屑洗髮精、潤髮乳、潤髮
    精、洗衣粉、潔領精、洗潔精、洗碗精、廚房油污清潔劑、
    浴廁清潔劑、地板地毯清潔劑、清潔漂白劑、非人體用肥皂
    、牙膏、牙粉、漱口水、皮革油、鞋油、鞋膏等商品，向原
    處分機關經濟部智慧財產局申請註冊，經其准列為審定第96
    4920號聯合商標。嗣原告以該審定聯合商標有違修正前商標
    法第37條第5 款、第7 款、第12款及第14款之規定，對之提
    起異議，經原處分機關審查，而為該聯合商標之審定應予撤
    銷」之處分。松古柏企業有限公司不服，乃向被告提起訴願
    ，經被告為「原處分撤銷，由原處分機關另為適法之處分」
    之決定。嗣經原告提起行政訴訟，經本院以92年9 月16日91
    年度訴字第3247號判決駁回原告之訴。嗣於原處分機關重行
    審查期間，適逢現行商標法於92年11月28日修正施行，原處
    分機關乃依現行商標法第86條第2 項及第89條第1 項規定視
    系爭聯合商標為獨立商標逕予註冊。又依現行商標法第90
    條規定：本法中華民國92年4 月29日修正施行前，已提出異
    議，尚未異議審定之案件，以本法修正施行前及本法修正施
    行後之規定均為違法事由為限，始撤銷其註冊；其程序依修
    正後之規定辦理；本件原異議理由主張之條款業經修正為現
    行商標法第23條第1 項第10款、第12款、第13款及第14款。
    案經原處分機關審查，核認系爭商標有違修正前商標法第37
    條第7 款及現行商標法第23條第1 項第12款規定，而為系爭
    商標之註冊應予撤銷之處分。松古柏企業有限公司不服，乃
    向被告提起訴願，經被告為「原處分撤銷，由原處分機關另
    為適法之處分」之決定，原告對上開訴願決定不服，而提起
    本件行政訴訟。本件判決之結果，倘訴願決定應予撤銷，松
    古柏企業有限公司之權利或法律上之利益將受損害，本院自
    得依前開條文之規定，命松古柏企業有限公司獨立參加本件
    訴訟，爰裁定如主文。
中    華    民    國    95    年     4    月    7     日
                          第三庭審判長法  官  姜素娥
                                      法  官  陳秀
                                      法  官  陳國成
上為正本係照原本作成。
不得聲明不服。
中    華    民    國    95    年     4    月   14     日
                                      書記官  王英傑


司法院資訊處製作；財團法人民間司法改革基金會備份。
